【裁判字號】    97,交易,57
【裁判日期】    970821
【裁判案由】    公共危險等
【裁判全文】
臺灣基隆地方法院刑事判決              97年度交易字第57號
公  訴  人  臺灣基隆地方法院檢察署檢察官
被      告  丙○○
上列被告因公共危險等案件，經檢察官聲請以簡易判決處刑（97
年度偵字第1631號），本院認不宜以簡易判決處刑，改依通常程
序審理，判決如下：
    主  文
丙○○服用酒類，不能安全駕駛動力交通工具而駕駛，處拘役
拾日，如易科罰金，以新台幣壹仟元折算壹日。
被訴業務過失傷害部分，公訴不受理。
    事  實
一、丙○○於民國97年4 月12日上午11時30分許，在基隆市七堵
    火車站對面之雜貨店飲用啤酒，已達不能安全駕駛動力交通
    工具之程度，竟於同日中午12時10分許，駕駛車號4626-QG
    號自小客貨車，自基隆市○○區○○街4 巷1 號前倒車行駛
    ，因不勝酒力，與沿基隆市○○區○○街往市區方向行駛由
    乙○○駕駛車號M8M-273 號重型機車發生碰撞，致乙○○受
    有右髖轉子間骨折、右股骨幹骨折等傷害（業務過失傷害部
    分業據撤回告訴，詳後述），嗣經警方前往處理，於同日下
    午1 時6 分許，以儀器測試丙○○呼氣中酒精濃度達每公升
    0.48毫克，上情始為警所悉。
二、案經基隆市警察局第三分局報請臺灣基隆地方法院檢察署檢
    察官偵查起訴。
    理  由
甲、程序方面
壹、檢察官就被告丙○○所涉公共危險及業務過失傷害等犯行，
    原聲請以簡易判決處刑，惟因被告所涉業務過失傷害之犯行
    ，業經告訴人乙○○撤回告訴（詳後述），依法應為不受理
    之諭知，而有刑事訴訟法第451 條之1 第4 項第3 款之情形
    ，故本院認為本案不宜以簡易判決處刑，爰依職權改依通常
    程序審理。
貳、按最重本刑為3 年以下有期徒刑、拘役或專科罰金之罪，經
    第二審判決者，不得上訴於第三審法院，刑事訴訟法第376
    條第1 款定有明文。又除簡式審判程序、簡易程序及第376
    條第1 款、第2 款所列之罪之案件外，第一審應行合議審判
    ，96年3 月21日公布、同年月23日施行之刑事訴訟法第284
    條之1 亦有明文。本件被告涉犯刑法第185 條之3 及同法第
    284 條第2 項等罪，依上開規定得行獨任審判，附此敘明。
乙、有罪方面
壹、證據能力部分
一、按被告以外之人於偵查中向檢察官所為之陳述，除顯有不可
    信之情況者外，得為證據，刑事訴訟法第159 條之1 第2 項
    定有明文。經查，證人乙○○於偵查中向檢察官所為之陳述
    ，業經具結，且自筆錄內容觀之，並無不正取供之情事，而
    無顯不可信之情況，依上開規定，自有證據能力。
二、又按被告以外之人於審判外之言詞或書面陳述，除法律有規
    定者外，不得作為證據；又被告以外之人於審判外之陳述，
    雖不符合刑事訴訟法第159 條之1 至第159 條之4 之規定，
    而經當事人於審判程序同意作為證據，法院審酌該言詞陳述
    或書面陳述作成時之情況，認為適當者，亦得為證據，而當
    事人、代理人或辯護人於法院調查證據時，知有上開不得為
    證據之情形，而未於言詞辯論終結前聲明異議者，視有前項
    之同意，刑事訴訟法第159 條第1 項及第159 條之5 分別定
    有明文。本件證人乙○○於警詢中所為之陳述，雖為被告以
    外之人於審判外之言詞陳述，然經本院於審判程序提示予被
    告並告以要旨，經被告表示無意見，且未聲明異議，又本院
    審酌上開證人警詢筆錄之記載，並無不正取供之情事，且證
    人於警詢時並無具結之可能，故就此等審判外言詞陳述作成
    時之情況，應認為適當，依前揭法條意旨，得援為本案證據
    。
貳、事實認定方面
    上開事實，業據被告於警詢、偵查及本院審理時坦承不諱，
    核與證人乙○○於警詢及偵查時證述之情節相符，並有現場
    圖、現場照片在卷可稽；又按呼氣中酒精濃度達每公升0.25
    毫克者，會產生輕度協調功能降低之輕度中毒症狀，呼氣中
    酒精濃度達每公升0.5 毫克者，會產生反應較慢、感覺降低
    、影響駕駛等輕至中度中毒症狀，而呼氣中酒精濃度達每公
    升0.4 毫克者，肇事率為一般人之6 倍，呼氣中酒精濃度達
    每公升0.5 毫克者，肇事率為一般人之7 倍，此有行政院國
    軍退除役官兵輔導委員會臺北榮民總醫院88年5 月5 日（88
    ）北總內字第26868 號函在卷可憑，本件被告於97年4 月12
    日下午1 時6 分許，經警以儀器測試後，呼氣中酒精濃度達
    每公升0.48毫克，此有酒精濃度測試表附卷可稽，參以被告
    於駕車倒車行駛過程中，與乙○○駕駛之機車發生碰撞之駕
    駛行為，堪信被告於行為時，確因飲用酒類，處於無法安全
    駕駛動力交通工具之狀態，足認被告之自白與事實相符，本
    件事證明確，被告犯行應堪認定。
、論罪科刑部分
    核被告所為，係犯刑法第185 條之3 服用酒類不能安全駕駛
    動力交通工具而駕駛罪，爰審酌被告於服用酒類後，已達意
    識不清之程度，竟仍駕駛動力交通工具，顯已危害自身及公
    眾之安全，所為非屬可取，惟其於警詢、偵查及本院審理時
    均坦承犯行，並表悔悟之心，犯後態度良好，另其除於88年
    間，因違反水土保持法案件，經本院以88年度訴字第62號判
    決判處有期徒刑1 年，緩刑4 年外，別無其他犯罪紀錄等一
    切情狀，量處如主文所示之刑，並諭知易科罰金之折算標準
    。
丙、公訴不受理方面
一、公訴意旨另以：被告平日種植竹筍，兼協助其妻在市場送貨
    ，為從事駕駛業務之人，於前揭時、地駕車倒車行駛時，本
    應謹慎後倒，並注意其他車輛及行人，竟因酒後影響注意力
    、反應力及控制力，不慎撞擊乙○○騎乘之機車，致乙○○
    受有前揭傷害，因認被告涉犯刑法第284 條第2 項之業務過
    失傷害罪嫌等情。
二、按告訴乃論之罪，告訴人於第一審辯論終結前得撤回其告訴
    ，又告訴經撤回者，應諭知不受理之判決，並得不經言詞辯
    論為之，刑事訴訟法第238 條第1 項、第303 條第3 款及第
    307 條分別定有明文。
三、本件被告被訴業務過失傷害部分，檢察官認被告係涉犯刑法
    第284 條第2 項之業務過失傷害罪，依同法第287 條前段之
    規定，須告訴乃論，而告訴人乙○○於97年7 月24日本院調
    查時當庭撤回告訴，此有撤回告訴聲請狀及當日訊問筆錄在
    卷可稽，依據前開規定，本件就業務過失傷害部分，爰不經
    言詞辯論，逕行諭知不受理之判決。
據上論斷，應依刑事訴訟法第452 條、第299 條第1 項前段、第
303 條第3 款、第307 條，刑法第185 條之3 、第41條第1 項前
段，刑法施行法第1 條之1 ，判決如主文。
本案公共危險部分，經檢察官甲○○到庭執行職務。
中    華    民    國    97    年    8     月    21    日
                    交通法庭法    官  邰婉玲
以上正本證明與原本無異。
如不服本判決應於收受本判決後10日內向本院提出上訴書狀，其
未敘述上訴理由者，並得於提起上訴後10日內向本院補提理由書
狀（均須按他造當事人之人數附繕本）「切勿逕送上級法院」。
中    華    民    國    97    年    8     月    21    日
                            書 記 官  彭筠凱
附錄所犯法條：
中華民國刑法第185 條之3
服用毒品、麻醉藥品、酒類或其他相類之物，不能安全駕駛動力
交通工具而駕駛者，處1 年以下有期徒刑、拘役或科或併科15萬
元以下罰金。


司法院資訊處製作；財團法人民間司法改革基金會備份。
